臺灣橋頭地方法院民事判決
110年度岡簡字第310號
原      告  林○儀    年籍詳卷
兼  法  定
代  理  人  林坤瑋    年籍詳卷
共      同
訴訟代理人  廖傑驊律師
被      告  林坤雄  
訴訟代理人  吳信文律師
被      告  黃○筑    年籍詳卷
兼  法  定
代  理  人  林斈珈    年籍詳卷
上二人共同
訴訟代理人  張智皓律師
            張哲軒律師
上列當事人間請求損害賠償事件，經刑事庭移送前來（108 年度
交附民字第104 號) ，本院於民國111 年3月17 日言詞辯論終結
，判決如下：
    主      文
被告丙○○、戊○○應連帶給付原告甲○○新臺幣陸佰陸拾伍萬陸仟玖
佰伍拾壹元，及其中被告丙○○自民國一○八年十一月二十七日起
、被告戊○○自民國一○八年十二月十四日起，均至清償日止，按
週年利率百分之五計算之利息。
被告乙○○就第一項命被告戊○○給付部分，與被告戊○○連帶
給付之。
前二項之給付，如其中一被告已為給付，其餘被告就給付金額之
範圍內同免其責。
被告丙○○、戊○○應連帶給付原告丁○○新臺幣參拾伍萬元，及其中
被告丙○○自民國一○八年十一月二十七日起、被告戊○○自民國一○
八年十二月十四日起，均至清償日止，按週年利率百分之五計算
之利息。
被告乙○○就第四項命被告戊○○給付部分，與被告戊○○連帶
給付之。
前二項之給付，如其中一被告已為給付，其餘被告就給付金額之
範圍內同免其責。
原告其餘之訴駁回。
訴訟費用由被告負擔二分之一，餘由原告負擔。 
本判決得假執行。但被告如分別以新臺幣陸佰陸拾伍萬陸仟玖佰
伍拾壹元為原告甲○○預供擔保；以新臺幣參拾伍萬元，為原告丁○○預供擔保，得免為假執行。
    事實及理由
一、按簡易訴訟訴狀送達後，原告不得將原訴變更或追加他訴。
    但擴張或減縮應受判決事項之聲明者，不在此限，民事訴訟
    法第436 條第2 項、第255 條第1 項第3 款定有明文。原告
    甲○○原起訴請求被告丙○○、戊○○應連帶給付原告甲○○新臺幣
    （下同）20,783,956元，及自附帶民事起訴狀繕本送達翌日
    起，至清償日止，按週年利率百分之五計算之利息。嗣於11
    1 年3 月17日具狀變更聲明為被告丙○○、戊○○應連帶給付原
    告甲○○14,434,960元，及自附帶民事起訴狀繕本送達翌日起
    ，至清償日止，按週年利率百分之五計算之利息（本院卷22
    4頁），核屬減縮應受判決事項之聲明，合於前開規定，應
    予准許。
二、原告主張：被告丙○○於民國108 年6 月9 日下午3 時許，在
    高雄市○○區○○路00號工地內飲用酒類後，明知吐氣中所含酒
    精濃度達每公升0.25毫克以上時，不得駕駛動力交通工具，
    及酒後駕車具有高度肇事危險性，其主觀上雖無預見
    或容任重傷害結果之發生，然客觀上應能預見酒後駕車上路
    ，若稍有不慎，即可能肇事致他人受有重傷害之結果，竟仍
    基於酒後駕駛動力交通工具之犯意，於同日下午4 時44分許
    ，騎乘車牌號碼000-000 號普通重型機車，沿高雄市梓官區
    中正路由南往北方向行駛，於行至該路段路燈禮蚵0081北側
    前（下稱案發地點）時，本應注意機車行駛時，駕駛人應注
    意車前狀況，並隨時採取必要之安全措施，且應注意車輛在
    同一車道行駛時，後車與前車之間應保持隨時可以煞停之安
    全距離，及機車附載物品，高度不得超過駕駛人肩部；又依
    當時天候晴、日間自然光線、路面鋪設柏油、乾燥、無缺陷
    、無障礙物及視距良好等情，並無不能注意之情事；詎其竟
    疏未注意及此，因受體內酒精作用影響，致身體協調機能及
    對外界事物之注意力、判斷力及反應能力均有所減低，亦未
    注意車前狀況，並與前車之間保持隨時可以煞停之安全距離
    ，且將木梯以直立方式扛在其左肩上，適有被告戊○○（92
    年12月間生，真實姓名年籍詳卷）無照騎乘車牌號碼000-00
    00號普通重型機車搭載原告甲○○（92年9月間生，真實姓名
    年籍詳卷）沿同路段同向行駛在前，亦疏未注意在劃有分向
    限制線之路段不得迴車，竟欲在該劃有分向限制線之路段進
    行迴轉，而往左偏駛，被告丙○○所騎乘之前揭機車遂與被告
    戊○○所騎乘之機車左後側發生碰撞，被告戊○○及原告甲○○因
    而人、車倒地（下稱系爭事故），並致原告甲○○受有頭部外
    傷併顱內出血經雙側顱骨切除術後、腦實質病變、呼吸功能
    不全（下稱系爭傷害），經氣切術後，幾經治療，仍呈現意
    識不清、呼吸器使用並倚賴、肢體僵直、需鼻胃管餵食、無
    陳述能力、無法進行溝通及表達，且無復原之可能，而已達
    重大不治或難治之重傷害程度。原告甲○○因系爭傷害，支出
    醫療費用112,153元、交通費用6,000元、醫療用品費用8,99
    6元、看護費用198,500元。另因甲○○成為植物人，須長住呼
    吸治療照護醫院，依106年度高雄市女性餘命計算，原告甲○○尚有餘命約68年，而每月看護費用為15,000元，扣除中間
    利息，原告甲○○預計損失看護費用5,140,793元；另因系爭
    傷害，勞動力減損，以原告甲○○20歲至65歲之期間，依每月
    最低工資25,250元計算，扣除中間利息，損失6,968,518；
    又原告甲○○因系爭傷害，請求精神慰撫金200萬元。而被告
    戊○○、丙○○二人之行為與原告甲○○所受重傷害間具有因果關
    係，另系爭事故發生時，被告乙○○為被告戊○○之法定代理人
    又原告丁○○為原告甲○○之父親，自得基於身分法益遭侵害情
    節重大，對被告請求非財產上之損害賠償100萬元。為此依
    侵權行為之法律關係提起本件訴訟，並聲明：
  ㈠被告丙○○、戊○○應連帶給付原告甲○○14,434,960元，
    及自起訴狀繕本送達翌日起，至清償日止，按週年利率百分
     之五計算之利息。
  ㈡被告乙○○就第一項命被告戊○○給付部分，與被告黃○      筑
連帶給付之。
  ㈢前二項之給付，如其中一被告已為給付，其餘被告就給付金
    額之範圍內同免其責。
　㈣被告丙○○、戊○○應連帶給付原告丁○○100萬元，及自起訴狀繕
    本送達翌日起，至清償日止，按週年利率百分之五計算之利
    息。
  ㈤被告乙○○就第四項命被告戊○○給付部分，與被告戊○○連帶給
     付之。
  ㈥前二項之給付，如其中一被告已為給付，其餘被告就給付金
    額之範圍內同免其責。
  ㈦願供擔保，請准宣告假執行。
三、被告部分：
  ㈠被告戊○○、乙○○以：對原告甲○○因系爭事故，支出醫療費用
    、交通費用、看護費用之金額，均不爭執。另針對甲○○未來
    每月看護費用15,000元；請求勞動力減損依每月最低工資25
    ,250元計算，亦不爭執（見本院卷第217頁）。但就系爭事
    故之發生，被告戊○○並無過失等語置辯。並聲明：原告之訴
    駁回。如受不利判決，願供擔保，免為假執行等語。
  ㈡被告丙○○則以：對原告甲○○因系爭事故，支出醫療費用、交
    通費用、看護費用之金額，均不爭執。另針對甲○○成為植物
    人，未來每月看護費用為15,000元；請求勞動力減損，以每
    月最低工資25,250元計算，亦不爭執（見本院卷217頁）。
    但原告甲○○就系爭事故之發生，與有過失，且精神慰撫金部
    分業已調解先分期給付150萬元；另甲○○業已受領強制險理
    賠部分，均應扣除等語置辯，並聲明：原告之訴駁回。如受
    不利判決，願供擔保免為假執行。
四、得心證之理由：
　㈠原告主張被告丙○○、戊○○於前揭時、地，駕車過失，致原告
    甲○○受有系爭事故所生重傷害之事實，為被告丙○○於刑事程
    序中所自承，被告丙○○並因系爭事故，經本院刑事庭以108 
    年度交訴字第62號判決處有期徒刑1 年2 月，緩刑5年，此
    經本院核閱上開刑事案件全卷無訛。被告戊○○、乙○○雖以系
    爭事故之發生，被告戊○○並無過失等語置辯，惟系爭事故發
    生時，被告戊○○係無照騎乘系車沿同路段同向行駛在前被告
    前方，因疏未注意在劃有分向限制線之路段不得迴車，欲在
    該劃有分向限制線之路段進行迴轉，而往左偏駛，被告丙○○
    所騎乘之前揭機車遂與被告戊○○所騎乘之機車左後側發生碰
    撞之事實，有被告戊○○於刑事程序中陳述可考（見偵二卷第
    34頁；審交訴卷第58頁；少調卷第28-33 頁、第108 頁至第
    109 頁），並與證人齊文專、丁○○所證相符（少調卷32頁、
    108 頁）。再佐以被告戊○○所騎乘機車之刮地痕起點後0.8 
    公尺處有0.6 公尺之胎痕，而此0.6 公尺胎痕由東南往西北
    方向延伸，與被告戊○○所騎乘機車之6.0 公尺刮地痕走向相
    同，應認該0.6 公尺之胎痕為被告戊○○所騎乘機車之胎痕，
    有道路交通事故現場圖在卷可稽（見警一卷第9 頁）。且被
    告戊○○騎乘機車之車牌於本案車禍發生碰撞後，由車尾移位
    至後輪右側，有系爭機車車損照片在卷可證（見警一卷第28
    頁，照片編號37、38）。是綜參刑事程序中，被告戊○○及證
    人之陳述，被告戊○○騎乘機車之胎痕及刮地痕走向、車車損
    等情，足認被告戊○○騎乘機車之碰撞位置應為機車之左後側
    ，被告戊○○當時應係打算在案發地點跨越分向限制線迴轉，
    才往左偏駛，被告戊○○就系爭事故之發生與有過失甚為明確
    。是被告二人就系爭事故之發生均有過失，且其等之過失與
    原告所受傷害之結果具有相當因果關係等情均堪認定。
  ㈡按故意或過失，不法侵害他人之權利者，負損害賠償責任，
    數人共同不法侵害他人之權利者，連帶負損害賠償責任；汽
     車、機車或其他非依軌道行駛之動力車輛，在使用中加損
    害 於他人者，駕駛人應賠償因此所生之損害；不法侵害他
    人之 身體或健康者，對於被害人因此喪失或減少勞動能力
    ，或增加生活上需要時，應負損害賠償責任；不法侵害他人
    之身體、健康、名譽、自由、信用、隱私、貞操，或不法侵
    害其他人格法益而情節重大者，被害人雖非財產上之損害，
    亦得請求賠償相當之金額；前二項規定，於不法侵害他人基
    於父、母、子、女或配偶關係之身分法益而情節重大者，準
    用之。民法第184 條第1 項前段、第185 條第1 項、第191 
    條之2、第193 條第1 項、第195 條第1 項前段、第3 項，
    訂有明文。而被告丙○○、戊○○駕車行為確有過失業據認定如
    前，而其等過失與被害人所受重傷害間有相當因果關係。
  ㈢再按無行為能力人或限制行為能力人，不法侵害他人之權利
    者，以行為時有識別能力為限，與其法定代理人連帶負損害
    賠償責任；前項情形，法定代理人如其監督並未疏懈，或縱
    加以相當之監督，而仍不免發生損害者，不負賠償責任。民
    法第187 條第1 項前段、第2 項分別定有明文。而前開規定
    所謂「監督」，係指對於無行為能力人或限制行為能力人，
    在平日生活方面所為全面性之保護、教養，以免其為加害行
    為，而非單指就特定事故發生現場之約束管教或持續不間斷
    之監督，亦非限於對具體個別加害行為之預先防範，故法定
    代理人之監督有無疏懈，自應就無行為能力人或限制行為能
    力人生活全面觀察認已盡監督義務者，始得免責。經查，被
    告戊○○為93年6 月17日生，有其年籍資料在卷可稽，則其
    於本件侵權行為發生時尚未成年，係限制行為能力人，且依
    系爭事故發生情節，自屬有識別能力，而被告乙○○為被告
    戊○○法定代理人，亦為不爭之事實，則被告乙○○並未舉
    證證明其等對被告戊○○之日常生活所為全面性保護、教養
    以免其為加害行為之監督並未疏懈，自無從解免其法定代理
    人之監督責任。從而，原告依上開規定請求被告乙○○與被
    告戊○○連帶負損害賠償責任，應屬有據。惟共同侵權行為
    之多數行為人之間，固應負連帶賠償責任，然限制能力人之
    法定代理人與其餘之侵權行為人之間並無負連帶責任之意思
    表示或法律規定，是並無連帶賠償之責任，僅負所謂不真正
    連帶債務責任。是苟其一被告已履行給付義務，其他被告即
    可免其給付之義務。
　㈣依上開㈠至㈢之說明，原告甲○○自得請求被告賠償其所受損害
    ，茲就所請求各項損害之金額，是否有理，所明如下：　
　⒈醫療費用新臺幣（下同）112,153元、交通費用6,000元、醫
    療用品費用8,996元、看護費用198,500元部分：
　　原告主張其因被告之過失行為，支出醫療費用112,153元、
　　交通費用6,000元、醫療用品費用8,996元、看護費用198,50
　　0元等情，業據原告提出醫療費用收據、救護車費用收據、
　　醫療用品收據為證（本院卷第233-244頁），並有右昌聯合
　　醫院函暨所檢附住院費用收據、國軍高雄總醫院左營分院函
　　暨所檢附之醫療費用明細可憑（見本院卷57-73、第75頁；
　　醫療費用明細卷），且為被告所不爭執（見本院卷217
　　頁），此部分之請求，自應准許。
　⒉預計未來看護費用部分；
　　原告甲○○主張因系爭車禍造成系爭傷害，有高機率成為植
　　物人，有支出未來看護費用之必要，且其自110 年2 開始居
　　住於右昌聯合醫院，自費看護費用為每月15,000元，而原告
　　甲○○為92年9 月16日生，依106 年簡易生命表所示，平均
　　餘命為68.41 年。爰以餘命65年為準（本院卷207頁），每
　　月以15,000元計算，扣除中間利息，一次請求5,140,793
　　元。被告對於原告甲○○未來每月須支付看護費用15,000
　　元，並不爭執（見本院卷217頁），惟爭執其餘命應以5.2年
　　至7年較為合理，並舉臺灣高等法院96重訴46號判決內所引
　　台灣神經學學會96年11月13日寬會字第080號函為據。本
　　院審酌，上開函文係依96年間之醫療水準為據，該函距今已
　　過15年，而此15年間醫療技術之進步、長照制度之完備性，
　　並非該函當時所可比擬，是應以原告甲○○主張68.16年之
　　平均餘命計算（原告僅請求65年）；故其得請求支出未來看
　　護費用，依霍夫曼式計算法扣除中間利息（首期給付不扣除
　　中間利息），核計其金額為5,214,649元【計算方式為：15,
　　000×347.00000000=5,214,648.5526。其中347.00000000為
　　月別單利(5/12)%第780月霍夫曼累計係數。採四捨五入，元
　　以下進位】。故原告請求未來看護費用於5,214,649元範圍
　　內，即屬有據，應予准許。
　⒊勞動力減損
　　原告甲○○請求因系爭車禍造成勞動力減損程度為百分之百，
    計算期間為45年（滿20歲至退休65歲），請求每月薪資則以
    基本工資25,250元計算，亦符合常情。故甲○○得請求勞動力
    減損之賠償，依霍夫曼式計算法扣除中間利息（首期給付不
    扣除中間利息），核計其金額為新臺幣7,151,398元【計算
    方式為：25,250×283.00000000=7,151,397.59983。其中283
    .00000000為月別單利(5/12)%第540月霍夫曼累計係數。採
    四捨五入，元以下進位】。而原告僅請求6,968,518元，故
    此部分之請求，應予准許。
　⒋精神慰撫金200萬元
　　按慰藉金（精神慰撫金）之賠償須以人格權遭遇侵害，使精
    神上受有痛苦為必要，其核給之標準固與財產上損害之計算
    不同，然非不可斟酌雙方身分資力與加害程度，及其他各種
    情形核定相當之數額；又民法第195 條第1 項前段所謂賠償
    相當之金額，自應以實際加害情形與其人格權之受影響是否
    重大，及被害者之身分地位與加害人經濟狀況等關係定之（
    最高法院51年台上字第223 號、47年台上字第1221號判例意
    旨參照）。查甲○○因系爭事故受有系爭傷害，傷勢嚴重，
    歷經多次醫學治療，仍無法康復，需終日長期臥床，生活難
    以自理，可能成為植物人，精神痛苦實為重大。本院爰審酌
    兩造之學歷、經濟狀況（有密封卷內職權調閱之財產歸戶資
    料可憑）、身分地位，甲○○所受傷害及其因此所受之影響等
    一切情狀，認甲○○請求賠償慰撫金100 萬元，應屬適當，逾
    此部分之請求，應予駁回。又甲○○因與被告丙○○就慰撫金部
    分，於本件起訴後，於刑事程序達成調解，由被告丙○○先行
    賠償150萬元，並已先行給付80萬元，分期給付部分，迄本
    院言詞辯論終結時計算，則已超過20萬元，有本院110橋司
    附民移調字第48號調解筆錄在卷可憑（見本院卷第81-83頁
    ），故此部分之請求，業已由被告丙○○清償清償完畢，不應
    准許，附此敘明。
  ㈤又按不法侵害他人基於父、母、子、女或配偶關係之身分法
　　益而情節重大者，被害人雖非財產上之損害，亦得準用民法
　　第195 條第1 項前段規定，請求賠償相當之金額，同條第3
　　項定有明文，考其立法意旨，係為保護基於父母子女或配偶
　　與本人間之親密關係所生身分法益。而所謂「身分法益」之
　　內涵，應不以身分關係本身為限，尚包含基於特定身分關係
　　（例如婚姻）所生之忠實義務，及基於該身分關係所衍生之
　　權能在內，亦即，具有該等特定身分之人間，基於該身分關
　　係所得享有之一切親情、倫理、情感、相互扶持等非財產上
　　及以財產上的一切利益，均屬之。而父母、子女之間，相互
　　間存有共同生活之扶持利益，侵害此種利益時（例如近親遭
　　受重大身體健康上之傷害，如被害人已達植物人、全身癱瘓
　　或殘廢程度），應可肯認構成身分法益之侵害且情節重大。
　　經查，原告甲○○為原告丁○○之女，如今因系爭事故所受
　　重傷害，影響渠等本於父女關係所得享有之親情、倫理、情
　　感、相互扶持等非財產上利益，堪認原告丁○○之身分法益
　　受侵害且情節重大。依前開規定及說明，原告丁○○請求精
　　神慰撫金，即屬有據，本院審酌原告甲○○傷勢所造成可能
　　終能植物人，及兩造名下所得均非鉅等一切情狀，認原告請
　　求之精神慰撫金於500,000 元尚屬適當，逾此範圍之請求則
　　無理由。
　㈥復按損害之發生或擴大，被害人與有過失者，法院得減輕賠
    償金額，或免除之。重大之損害原因，為債務人所不及知，
    而被害人不預促其注意或怠於避免或減少損害者，為與有過
    失。前二項之規定，於被害人之代理人或使用人與有過失者
    ，準用之，民法第217 條定有明文。又駕駛機車有過失致坐
    於後座之人被他人駕駛之車撞及者，後座之人係因藉駕駛人
    載送而擴大其活動範圍，駕駛人為之駕駛機車，應認係後座
    之人之使用人（最高法院74年台上字第1170號判例要旨參照
    ），則後座之人所受損害，自有民法217 條第3 項過失相抵
    規定之適用。本件事故係因被告丙○○、戊○○之過失行為所共
    同肇致，則本院參酌前述雙方之過失程度，認被告丙○○、戊○○各應負50％之過失責任。而原告甲○○搭乘被告戊○○所騎乘
    之機車擴大其活動範圍，被告戊○○係原告之使用人，原告對
    被告戊○○之騎車行為，亦應主動促其注意當時路口之交通號
    誌情況，並預促其注意以避免損失之發生，而非全然默不作
    聲任由駕駛人有不當之交通違規行為，恣意任車禍事故發生
    ，另原告於系爭事故發生時未戴安全帽，亦經刑事判決認明
    在卷（見附民卷第62頁），並據被告提出照片為證（本院卷
    第189-191頁），原告甲○○就本件損害之發生與擴大有過失
    甚明，依前開說明，即有過失相抵法則之適用。另過失之責
    任，依事件之特性而有輕重，如其事件非予債務人以利益者
    ，亦應從輕酌定，民法第220 條第2 項定有明文，原告甲○○
    與被告戊○○係朋友，被告戊○○騎機車搭載原告亦未獲得利益
    ，故其責任亦應從輕審酌。故本院考量上開情節，適用過失
    相抵之法則，認原告甲○○亦應承擔30 %之過失責任。故原告
    甲○○得請求之金額核減為8,756,171 元（計算式：1,121,53
    ＋6,000＋8,996＋198,500＋5,214,649＋6,968,518＝12,508,816
    。12,508,816×70% ＝8,756,171元）；原告林坤偉得請求之
    金額核減為350,000 元（計算式：500,000 元×70% ＝350,00
    0 元）。
　㈦再強制汽車責任保險之保險人依強制汽車責任保險法規定所
    為之保險給付，視為被保險人損害賠償金額之一部分；被保
    險人受賠償請求時，得扣除之，強制汽車責任保險法第32條
    定有明定。此係因保險人之給付乃由於被保險人支付保險費
    所生，性質上屬於被保險人賠償責任承擔或轉嫁，自應視為
    加害人或被保險人損害賠償金額之一部分，為避免受害人雙
    重受償，渠等於受賠償請求時，自得扣除之。原告甲○○因系
    爭事故所受傷害，業已受領強制險理賠金2,099,220元，有
    富邦產物保險股份有限公司含在卷可參(見本院卷145頁），
    並經被告主張應予扣除，是扣除後，被告對原告之賠償金額
    應為6,656,951元(計算式：8,756,171-2,099,220=6,656,95
    1)。
五、綜上所述，原告依據侵權行為之法律關係，請求㈠被告丙○○
    、戊○○應連帶給付原告甲○○6,656,951 元，及其中被告丙○○
    自民國108 年11月27日起（見附民卷7頁）、被告戊○○自民
    國108 年12 月14日起（見附民卷21頁送達證書），均至清
    償日止，按週年利率百分之五計算之利息。㈡被告乙○○就第
    一項命被告戊○○給付部分，與被告戊○○連帶給付之。㈢前二
    項之給付，如其中一被告已為給付，其餘被告就給付金額之
    範圍內同免其責。㈣被告丙○○、戊○○應連帶給付原告丁○○35
    萬元，及其中被告丙○○自民國108 年11月27日起（見附民卷
    7頁）、被告戊○○自民國108 年12月14日起（見附民卷21頁
    送達證書），均至清償日止，按週年利率百分之五計算之利
    息。㈤被告乙○○就第一項命被告戊○○給付部分，與被告戊○○
    連帶給付之。㈥前二項之給付，如其中一被告已為給付，其
    餘被告就給付金額之範圍內同免其責，為有理由。逾此範圍
    之請求，則無理由，應予駁回。
六、本件原告勝訴部分，係適用簡易訴訟程序所為被告敗訴之判
    決，依民事訴訟法第389 條第1 項第3 款之規定，應依職權
    宣告假執行。原告雖陳明願供擔保請准宣告假執行，然此僅
    促使本院依職權發動，自毋庸為准駁之諭知。並依同法第39
    2 條第2 項之規定，依職權宣告被告預供擔保後得免為假執
    行。。
七、本件事證已臻明確，兩造其餘攻擊防禦方法及證據，核與判
    決之結果不生影響，爰不一一論列，併此敘明。
八、結論：本件原告之訴，為一部有理由，一部無理由，依民事
    訴訟法第79條、第85條第1項、第463條，判決如主文。 
中　　華　　民　　國　　111 　年　　3 　　月　　31　　日
                  岡山簡易庭  法    官  林揚奇 
以上正本係照原本作成。
如不服本判決，應於送達後20日內，向本院提出上訴狀並表明上
訴理由，如於本判決宣示後送達前提起上訴者，應於判決送達後
20日內補提上訴理由書（須附繕本）。 
中　　華　　民　　國　　111 　年　　3 　　月　　31　　日
                              書 記 官  陳麗如